РЕЗЮМЕ

на должность Аналитик данных (Джуниор) / Data Analyst (Junior)

– ссылка на анкету https://spb.hh.ru/



ГОЛУБЕВ АЛЕКСЕЙ НИКОЛАЕВИЧ

КОНТАКТНЫЕ ДАННЫЕ:







О СЕБЕ:

Стремлюсь к новым знаниям и повышению квалификации. Основная цель – развитие в сфере аналитики данных с использованием современных инструментов анализа для оптимизации бизнес-процессов. Благодаря развитию скиллов выполнял показатели и показывал высокий уровень сервиса на текущем месте работы в последние 3 года, балансируя между удовлетворенностью клиентов и получением прибыли, как результата взаимодействия.

ПОРТФОЛИО DATA ANALYTICS

В процессе профессиональной переподготовки по программе «Аналитик данных» выполнил ряд работ по аналитике см. ссылку. Выполнял проекты по SQL, Tableau, проводил предобработку и анализ данных с помощью Python и pandas, рассчитывал маркетинговые и продуктовые метрики (LTV, CAC, Retention Rate, DAU, WAU, MAU и другие), проверял гипотезы с помощью статистических тестов, анализировал результаты A/B теста, визуализировал данные и многое другое.

НАВЫКИ

Проактивность, стрессоустойчивость, коммуникабельность, ориентация на результат, работа с большим объемом информации, бизнес-анализ клиентов, управление отношениями с клиентами, работа в команде.

ИНСТРУМЕНТЫ

Python и его библиотеки для обработки и анализа данных (pandas, matplotlib, seaborn, scipy, plotly, folium),

SQL — для работы с базами данных (PostgreSQL, DBeaver, sqlalchemy),

Jupiter Notebook,

Tableau — для построения панели графиков (дашбордов).

ОБРАЗОВАНИЕ

2024 - АНО ДПО «Образовательные технологии Яндекса»,

Профессиональная переподготовка по программе «Аналитик данных»

2023 - Дальневосточный федеральный университет,

Повышение квалификации – Основы баз данных и SQL запросов

2012 - Гомельский государственный университет им. Ф. Скорины,

Факультет повышения квалификации и переподготовки кадров, педагог-психолог

2008 - Гомельский государственный университет им. Ф. Скорины,

Экономический факультет, экономист-менеджер

ОПЫТ РАБОТЫ

ТБанк (февраль 2022 – по н.в.)

Развитие корпоративных клиентов среднего бизнеса путем выстраивания отношений с собственниками и первыми лицами компаний. Повышение прибыли банка, за счет проникновения и увеличения доли банка в «кошельке клиента» с помощью продажи всей линейки банковских продуктов.

До внедрения отчетности в Proteus разработал для своих нужд таблицу в Excel, тянула из общей отчетности от руководителя информацию по закрепленным клиентам, что позволило контролировать доходность, отслеживать динамику и вовремя реагировать на изменения. Попадал с Лучшие сделки Т-бизнес в стране — пример лучших сделок с клиентами.

ЛЮБЫЕ НАПРАВЛЕНИЯ (август 2018 -)

Проект запуска семейного бизнеса в сфере грузоперевозок. Подготовил документы и зарегистрировал компанию, составил финансовый план работы в первый и последующие года. Настроил ведение финансово-хозяйственных операций и учет налогов.

Проект существует уже более 6 лет, повышая финансовые показатели от года к году.

Альфа-Банк (май 2017 – январь 2022)

Обслуживание и продажи банковских продуктов юридическим лицам.

Прошел карьерный путь от менеджера по обслуживанию юридических лиц до руководителя клиентской команды (2 чел.).

Сбер (июль 2014 – март 2017)

Обслуживание и продажи банковских продуктов физическим лицам в отделении банка.

Прошел карьерный путь от специалиста по обслуживанию частных лиц до заместителя руководителя дополнительного офиса.

РАБОТА В РЕСПУБЛИКЕ БЕЛАРУСЬ (февраль 2008 – март 2014)

До апреля 2014 года учился и работал в данной стране. Опыт работы был связан с продажами и сервисом для юридических и физических лиц в строительной сфере.

Полученный опыт позволил самостоятельно организовать и запустить небольшой бизнес по продаже и установке натяжных потолков.